臺灣板橋地方法院交通事件裁定       100年度交聲字第2499號
原處分機關  交通部公路總局臺北區監理所板橋監理站
異  議  人
即受處分人  蔡良政
上列異議人即受處分人因違反道路交通管理處罰條例案件，對於
交通部公路總局臺北區監理所板橋監理站所為如附表所示之違反
道路交通管理事件裁決書（原舉發通知單號碼：如附表所載），
聲明異議，本院裁定如下：
    主  文
異議駁回。
    理  由
一、本件受處分人異議意旨略以：
  (一)臺北縣政府警察局（現改制新北市政府警察局，下稱舉發機
    關）員警，以受處分人因騎乘車牌號碼GGW-203 號重型機車
    ，於附表所示之時地，有該違反道路交通管理處罰條例之違
    規事實，經舉發機關以附表所示之該舉發違反道路交通管理
    事件通知單舉發，再由原處分機關以附表所示之該違反道路
    交通管理事件裁決書為該欄所示之處罰。
  (二)異議人於聲明異議狀以本件其未有裁決書所載之紅燈左轉行
    為，且伊穿越路口轉入中誠街約30公尺處始為警攔停舉發，
    而本人於穿越路口之際，中和街由北向南行向燈號確為黃燈
    而非員警所稱紅燈，爰請求撤銷系爭裁決書。
二、按「汽車駕駛人，行經有燈光號誌管制之交岔路口闖紅燈者
    ，處新臺幣一千八百元以上五千四百元以下罰鍰。前項紅燈
    右轉行為者，處新臺幣六百元以上一千八百元以下罰鍰。」
    ，第53條定有明文；又「汽車駕駛人有下列各款所列條款之
    一者，除依原條款處罰鍰外，並予記點：一、…。三、有第
    四十三條、第五十三條或第五十四條情形之一者，各記違規
    點數三點。」、「依前項各條款，已受吊扣或吊銷駕駛執照
    處分者，不予記點。」，同條例第63條第1 項第3 款、第2
    項亦有明文規定。復依違反道路交通管理事件統一裁罰基準
    及處理細則第2 條第2 項規定附件「附件違反道路交通管理
    事件統一裁罰基準表」規定，就「違反事件」為「汽車駕駛
    人，行經有燈光號誌管制之交岔路口闖紅燈」之違反道路交
    通管理處罰條例第53條第1 項之行為，其「違規車種」為「
    機器腳踏車」，且屬「期限內繳納或到案聽候裁決者」，依
    「統一裁罰基準」為罰鍰新臺幣1,800 元，裁罰機關並應依
    「備註欄」為「記違規點數三點」之處分。
三、本件異議人雖辯稱本件其當時係穿越黃燈，攔停員警距離與
    其過遠，員警有可能誤判云云，惟查：
  (一)本件違規路口，即中和街與忠誠街之交岔路口，查係「Ｔ」
    型交岔路口（中和街為「一」、中誠街為「I」），中和街
    與忠誠街均係繪設雙黃線之二線道道路，參照兩旁建物狀況
    ，是該交岔路口係屬於多人居處處之路口狹小而可快速通過
    之容易發生違規之路口。
  (二)本件異議人雖辯稱其係沿中和街駛至該交岔路口時，左轉忠
    誠街後，即遭二名員警在中誠街攔停舉發，而當時有另部機
    車與異議人機車併行，惟係沿中和街直行穿越該交岔路口，
    該部機車卻未經員警為攔停云云，惟依據員警提出之攔停地
    點往該交岔路口方向視野之採證照片，可清楚辨識該路口號
    誌，不致容易發生辨識錯誤情形。是斟酌該當時於攔停地點
    有二名員警發現違規，且車輛約1 、2 秒即可穿越該路口迅
    速違規之事實，尚難認本件員警有誤認之情形。
  (三)至於，異議人雖辯稱當時有另一部與其併行之機車直行穿越
    路口而未經員警舉發，惟以，該車行車路向，查與員警屬不
    同路段，自難苛責員警於攔停異議人違規後，於執行舉發勤
    務同時，另行前往舉發該違規，是異議人此部分之主張，顯
    難採認。
四、綜上所述，本件異議人有附表所示之該裁決書所載之違規行
    為，事證明確。從而，原處分機關依道路交通管理處罰條例
    第及違反道路交通管理事件統一裁罰基準表裁處如本件之處
    罰，並無違誤之情形，本件異議為無理由，應予駁回。
五、依道路交通管理處罰條例第87條第2 項、道路交通事件處理
    辦法第18條，裁定如主文。
中    華    民    國    100   年    12    月    30    日
                        交通法庭  法  官  陳世旻
┌──────────────────────────────────────────────┐
│附表：                                                                          （新臺幣）  │
├──┬─────────────────────────┬─────────────────┤
│編號│裁決書                                            │舉發通知單                        │
│    ├──────┬──────────┬───────┼──────┬────┬─────┤
│    │裁決書字號  │(一)違規日時          │(一)裁決日期    │通知單單號  │舉發事實│製單日期  │
│    │            │(二)違規地點          │(二)裁決主文    │            │及法條  │應到案日  │
│    │            │(三)違規法條          │              │            │        │          │
│    │            │(四)違規事實          │              │            │        │          │
├──┼──────┼──────────┼───────┼──────┼────┼─────┤
│ 一 │板監字第裁41│(一)99.06.07/13:50    │(一)100.07.13   │北縣警交大字│同裁決書│(一)99.06.07│
│    │-C00000000號│(二)新莊市○○街與中誠│(二)罰鍰1,800， │第C00000000 │        │(二)99.06.22│
│    │            │  街路口            │  並記違規點數│號（當場舉發│        │          │
│    │            │(三)第53條第1 項      │  三點。      │）          │        │          │
│    │            │(四)駕車行經有燈光管  │              │            │        │          │
│    │            │  制之交岔路口闖紅燈│              │            │        │          │
└──┴──────┴──────────┴───────┴──────┴────┴─────┘
以上正本證明與原本無異
如不服本裁定應於送達後5日內向本院提出抗告狀
                              書記官  梁福建
中    華    民    國   101    年    1     月    11    日